【裁判字號】    98,簡上,98
【裁判日期】    980619
【裁判案由】    妨害名譽
【裁判全文】
臺灣板橋地方法院刑事判決              98年度簡上字第98號
上  訴  人  臺灣板橋地方法院檢察署檢察官
被      告  乙○○
上列被告因妨害名譽案件，不服本院刑事第二十一庭中華民國97
年11月6 日97年度簡字第8716號第一審判決（聲請簡易判決處刑
案號：臺灣板橋地方法院檢察署97年度偵字第24292 號），提起
上訴，本院管轄之第二審合議庭判決如下：
    主  文
上訴駁回。
    事實及理由
一、本案經本院審理結果，認原審以被告乙○○係犯刑法第309
    條第1 項之公然侮辱罪，遂引用刑事訴訟法第449 條第1 項
    前段、第3 項、第454 條第2 項、刑法第309 條第1 項、第
    42條第3 項、刑法施行法第1 條之1 第1 項、第2 項前段，
    逕以簡易判決處刑，量處被告罰金新台幣（下同）4 千元，
    並諭知如易服勞役，以1 千元折算1 日，認事用法及量刑均
    無不當，應予維持，並引用原審判決書記載之事實、證據及
    理由（詳如附件）。
二、檢察官上訴意旨略以：被告藉拖吊車輛之便，向待援之車主
    要求額外之費用，僅因細故即以三字經辱罵告訴人甲○，且
    犯後態度不佳，原審判決顯然過輕。按刑度之量定，除應審
    酌一切情狀外，尤應注意被告犯罪之動機，犯人與被害人平
    日之關係，犯罪所生之危險或損害，並犯罪後之態度，原審
    為科刑時，於刑法第57條之適用尚嫌未洽。故原審判決難謂
    妥適，爰請將原判決撤銷，更為適當合法之判決云云。
三、按量刑輕重，屬於事實審法院得依職權自由裁量之事項，苟
    其量刑已以行為人之責任為基礎，並斟酌刑法第57條各款所
    列情狀，在未逾越法定刑度之下，酌量科刑，無偏執一端而
    有明顯失出或失入之情形，自不得指為不當或違法。本件原
    審審酌被告之素行，僅因細故即以不雅言詞公然侮辱告訴人
    ，兼衡被告犯罪之動機、目的、手段、告訴人所受之損害及
    被告犯罪後之態度等一切情狀，酌情量處如主文所示之刑，
    並諭知易服勞役之折算標準。經核原審業已參酌本件量刑上
    所應參酌之各項情狀（包含被告犯後態度不佳在內），而在
    被告所為犯行之責任基礎下科刑，認事用法並無不合，量刑
    亦難遽認失出，是以檢察官上訴意旨泛稱原審量刑過輕云云
    ，容無足取。
四、綜上所述，檢察官提起上訴，指摘原審判決量刑過輕云云，
    洵屬無據，應予駁回。
五、至被告經本院合法傳喚，無正當理由不到庭，依刑事訴訟法
    第455 條之1 第3 項準用同法第371 條規定，自得不待其到
    庭陳述，逕行判決，附此敘明。
據上論斷，依刑事訴訟法第455 條之1 第3 項、第371 條、第36
8 條、第373 條，判決如主文。
本案經檢察官黃筵銘到庭執行職務。
中    華    民    國    98    年    6     月    19    日
                  刑事第七庭    審判長法官  戴嘉清
                                      法官  林晏鵬
                                      法官  陳信旗
以上正本證明與原本無異。
本判決不得上訴。
                                    書記官  陳昭綾
中    華    民    國    98    年    6     月    19    日


司法院資訊處製作；財團法人民間司法改革基金會備份。
